臺灣橋頭地方法院民事判決
111年度橋小字第126號
原      告  沈瑋鈞  
被      告  簡王振鐸
訴訟代理人  何彥翰  
上列當事人間請求損害賠償事件，本院於民國111年3月17日言
詞辯論終結，判決如下：
    主      文
被告應給付原告新臺幣97,500元。
原告其餘之訴駁回。
訴訟費用新臺幣1,000元由被告負擔。
本判決第一項得假執行；但被告如以新臺幣97,500元為原告供擔
保後，得免為假執行。
    事實及理由
一、原告主張：被告於民國110年6月20日18時33分許，騎乘車牌
    號碼000-0000 號普通重型機車，沿高雄市鳥松區松藝路往
    仁武方向行駛，駛至大華800號路燈前，因過彎失控打滑，
    適原告駕駛訴外人曾梅怡所有之車牌號碼000-0000號自小客
    車（下稱系爭車輛），沿該路段對向行駛至此，被告騎乘之
    機車撞擊系爭車輛，並造成系爭車輛受損（下稱前開車禍事
    故為系爭事故），因此支出車頭氣壩網費用新臺幣（下同）
    1,500元、冷凍油費用969元。再者，系爭車輛受損部分經修
    復完畢後，已為事故車，導致車價減損80,000 元，原告並
    支出鑑價費用6,000 元。又系爭車輛於系爭事故發生後進場
    修復，維修期間計9天，期間為往返大寮工業區之工作地點
    及住家，不得已乃租賃計程車以代步，支出租車費用10,000
    元，曾梅怡嗣後將債權讓與原告，是以，原告因系爭事故受
    有損害合計98,649元（計算式：80,000 ＋6,000 ＋1,500＋969
    ＋10,000＝98,469 ）。為此，爰依侵權行為之法律關係提起
    本件訴訟，並聲明：被告應給付原告98,649 元。
二、被告則以：不爭執就系爭事故被告應負全部責任，且願意賠
    償原告支出之車頭氣壩網費用1,500元。惟車價減損部分，
    因原告並無實際買賣車輛，自無車價減損損失，其中鑑定費
    用亦應由原告自行負擔。再者，冷凍油費用並非必要支出，
    且系爭車輛維修期間，原告可選擇大眾交通工具，其所提出
    之免用統一發票收據無法證明確有租車等語，資為抗辯。聲
    明：原告之訴駁回。
三、本院之判斷
  ㈠經查，原告主張其於上揭時、地，因被告之過失駕駛行為，
    致系爭車輛損壞，且因而支出車頭氣壩網費用1,500元之事
    實，業據原告提出高雄市政府警察局道路交通事故當事人登
    記聯單、初步分析研判表、現場圖、現場照片、系爭車輛行
    照影本、估價單、車損照片及收據等件為證（本院卷第第17
    至37、51、71頁），且有高雄市政府警察局交通警察大隊11
    1 年2月22日高市警交安字第11170364700號函暨所附道路交
    通事故初步分析研判表、現場圖、道路交通事故照片相片黏
    貼紀錄表、道路交通事故談話紀錄表、道路交通事故調查報
    告表㈠、㈡-1及現場照片在卷可稽（見本院卷第93 至153頁）
    。是依上開調查證據之結果，本院認原告之主張為真，被告
    過失駕駛行為與系爭車輛毀損結果之發生，確有相當因果關
    係，應可認定。
  ㈡被告就系爭事故之發生既有過失，其過失並與系爭車輛損壞
    之結果間有相當因果關係，揆諸前開規定，被告自應負損害
    賠償責任。茲就原告請求賠償之項目、金額析述如下：
  1.車價減損：
  ①按損害賠償之目的在於填補所生之損害，其應回復者，並非
    「原有狀態」，而係損害事故發生前之「應有狀態」，應將
    事故發生後之變動狀況悉數考慮在內。故於物被毀損時，被
    害人除得請求修補或賠償修復費用，以填補技術性貶值之損
    失而回復物之物理性原狀外，就其物因毀損所減少之交易價
    值，亦得請求賠償，以填補交易性貶值之損失而回復物之價
    值性原狀，最高法院101 年度台上字第88號、106 年度台上
    字第2099號判決意旨均可資參照。申言之，物被毀損時，被
    害人除得請求賠償修復費用外，就其物因毀損所減少價值，
    於超過修復費用之差額範圍內，仍得請求賠償（最高法院92
    年度台上字第2746號判決意旨參照）。經查，系爭車輛為10
    6 年11 月出廠、廠牌本田，型式CR-V 1.5S、排氣量1498、
    白色之自用小客貨車；該車經高雄市汽車商業同業公會鑑價
    委員於110 年7月6日親至實車鑑價，該車於110 年6月10日
    前正常使用且未發生事故情況下，市價約72萬元左右，該車
    於110 年6 月20日發生事故修復後，市值約64萬元左右，故
    系爭車輛事故前後價值差異減少約8萬元左右，此有高雄市
    汽車商業同業公會110 年7 月7日（110 ）高市汽商雄字第6
    73 號函暨所附鑑定報告表、系爭車輛行照在卷為憑（見本
    院卷第41至51頁），衡諸系爭事故發生日期為110 年6 月20
    日，距系爭車輛出廠時間之106 年11 月僅約4年3 月，即遭
    被告前開過失行為撞擊受損，則原告請求被告賠償系爭車輛
    價值減損之損失8萬元，即屬有據，應予准許。至被告雖抗
    辯系爭車輛未經買賣等移轉行為，並無交易價值減損之損害
    云云，然系爭車輛遭撞擊受損已影響車輛使用之效能及安全
    性，縱經修復完成，在交易市場上通常仍被歸類為事故車輛
    ，因一般人購買事故車輛之意願較低，相較於與市場上同條
    件未曾發生事故車輛，其交易價格自有所貶損。又系爭車輛
    如因系爭事故交易價值有所貶損，等同於使系爭車輛使用人
    使用較低財產價值之車輛，而此財產價值上之損害，並非未
    經出售即未實現，是不論系爭車輛有無出售等移轉行為，只
    要發生物因毀損所減少之價額，即得請求，被告就此所辯，
    要屬無據。
  ②另就原告主張受有系爭車輛市場交易價格減損鑑定費用6,000
     元之損害部分，業據提出高雄市汽車商業同會公會收款收
    據為證（見本院卷第67頁）。而鑑定費倘係原告為證明損害
    發生及其範圍所必要之費用，即屬損害之一部分，應得請求
    賠償（最高法院92年度台上字第2558號判決意旨參照），是
    該鑑定費用雖非被告過失侵權行為所致之直接損害，惟此係
    原告證明損害之發生及範圍所支出之費用，且鑑定之結果並
    經本院作為裁判之基礎，自應納為被告所致損害之一部，而
    容許原告請求賠償，是原告請求鑑定費用6,000 元，亦應准
    許。
　⒉交通費用：
　　原告主張因車輛毀損回廠維修，於維修期間即110年6月21日
    至同月30日需要租用計程車代步，共支出10,000元等情，業
    據提出華誠交通有限公司出具之免用統一發票收據、鉅泰-
    大順廠之維修車歷資料為證（本院卷第69、155頁），本院
    審酌鉅泰-大順廠維修期間與原告主張相符，且原告主張每
    日租車價格亦與市場行情無違，及原告有開車往返工作之情
    狀，是認原告以租用計程車代步，請求被告給付10,000元應
    屬有必要，故原告此部分請求，應予准許。
  ⒊冷凍油費用：　　
　　本件原告固主張因系爭事故，需更換冷凍油，因而支出969
    元之情，並提出110年7月2日鉅泰-大順廠之維修明細表為證
    （本院卷第73頁），惟觀之原告提出110年6月21日鉅泰-大
    順廠估價單（本院卷第59至62頁），可知系爭車輛於系爭事
    故後，隨即進廠維修，且據原告表示修車期間自110年6月21
    日至同月30日，何以系爭事故發生後之第一次進廠維修時，
    未予更換，直至110年7月5日更換冷凍油?與系爭事故有何因
    果關係?有無必要性?原告均未提出證據以實其說，原告此項
    請求，即無理由。
  ⒋從而，原告因系爭事故所受損害，所得向被告請求之金額應
    為97,500 元（計算式：80,000+6,000+1,500+10,000 =97,5
    00）。
四、綜上所述，原告依侵權行為之法律關係，請求被告給付97,5
    00 元，為有理由。逾此範圍之請求，均屬無據，應予駁回
    。
五、本件係就民事訴訟法第436 條之8 適用小額訴訟程序所為被
    告敗訴之判決，依同法第436 條之20規定，應依職權宣告假
    執行，並依同法第436 條之23準用第436 條第2 項，適用同
    法第392 條第2 項規定，依職權宣告被告如預供擔保，得免
    為假執行。
六、本件事證已臻明確，兩造其餘攻擊防禦方法及所提證據，核
    與判決結果不生影響，爰不逐一論述，併此敘明。
七、訴訟費用負擔之依據：民事訴訟法第79條。 　　
中　　華　　民　　國　　111 　年　　3 　　月　　31　　日
    　　　　　　　橋頭簡易庭　法　　　官  郭育秀
以上正本係照原本作成。
民事訴訟法第436條之24第2項：對於本判決之上訴，非以違背法
令為理由，不得為之。
如對本判決上訴，須於判決送達後20日內向本院提出上訴狀，並
須表明原判決所違背之法令及其具體內容與依訴訟資料可認為原
判決有違背法令之具體事實之上訴理由。　　　　　　　　　
中　　華　　民　　國　　111 　年　　3 　　月　　31　　日
      　　　　　　　　　　　　書　記　官  塗蕙如